臺北高等行政法院裁定
                                      100年度訴字第898號
原      告　張淵概
被      告　臺北市政府警察局
代　表　人　黃昇勇（局長）
被      告　交通部公路總局臺北區監理所
代　表　人　張朝陽（所長）
被      告　臺北市交通事件裁決所
代　表　人　林文淵（所長）
上列當事人間有關交通事務事件，提起確認行政處分無效之行政
訴訟，本院裁定如下：
　　主  文
原告之訴駁回。
訴訟費用由原告負擔。
　　理  由
一、本件原告起訴略以：原告於民國75年12月16日行經台北市○
    ○○路○○○○路口欲左轉時發生擦撞，有下車查看並未逃
    逸，但交通部公路總局臺北區監理所違法裁決吊扣駕照永久
    不得考領（參本院卷p-09），而76年1 月23日經台灣台北地
    方法院檢察署做成不起訴處分（參本院卷p-10），足認原告
    並無過錯，而無違規，足見吊扣駕照永久不得考領之處分違
    法；另經陳情，臺北市交通事件裁決所於100 年6 月2 日函
    覆稱（參本院卷p-66），該違規案是台北市政府警察局裁決
    （76年3 月10日北市交裁警字第520691號），而終身不得考
    照部份已符合重新考驗條件，仍可依相關規定辦理考領云云
    。而聲明：確認台北市政府警察局76年3 月10日北市交裁警
    字第520691號行政處分無效，交通部公路總局臺北區監理所
    應返還原告職業小型車駕駛執照，且法院應督促臺北市交通
    事件裁決所裁決返還原告職業小型車駕駛執照（參本院卷
    p-61 ） ，而提起本件確認之訴。
二、就原告所主張之事實及聲明，堪見原告是對被告台北市政府
    警察局，提起確認吊扣駕照永久不得考領之行政處分無效為
    前提，在確認該處分為無效之下，交通部公路總局臺北區監
    理所、臺北市交通事件裁決所則應返還原告職業小型車駕駛
    執照。經查：
    1.行政訴訟法第6 條第2 項明文：「確認行政處分無效之訴
      訟，須已向原處分機關請求確認其無效未被允許，或經請
      求後於30日內不為確答者，始得提起之」，而本件原告提
      起確認之訴，自當遵循相關前置程序，而原告未向被告台
      北市政府警察局就所爭執之「76年3 月10日北市交裁警字
      第520691號」行政處分為相關確認無效之程序，有台北市
      政府警察局之函覆可參（參本院卷p178），足見原告提起
      本件確認之訴，於法不合，應予駁回。而以確認處分為無
      效為前提的駕駛執照之返還，自屬不合法而無審酌之必要
      。
    2.另針對原告之疑義，臺北市交通事件裁決所於100 年6 月
      2 日函覆說明詳盡，併敘明終身不得考照部份已符合重新
      考驗條件，原告僅需依循相關規定辦理考領即可；且原告
      經裁處之事由（肇事致人受傷後逃逸）與不起訴處分之理
      由（告訴人撤回告訴）是不同的法規範領域所為不同之處
      置，均足以對原告所謂權益受損部分為相關說明，亦此供
      參。
    3.至於，就臺北市交通事件裁決所於100 年6 月2 日之函覆
      ，僅屬行政機關依據法令管理公有財產，所為單純事實之
      敘述或理由之說明，既不因該項敘述或說明而生何法律上
      之效果者，即非行政處分，人民自不得對之提起訴願及行
      政訴訟。另交通部公路總局臺北區監理所部分，本院向應
      訴願之機關交通部查詢，亦經函覆原告未提起訴願（參本
      院卷p.58），均此敘明。
三、綜上所述，原告主張對被告台北市政府警察局提起確認行政
    處分無效之訴未經前置程序而不合法；而其餘被告部份，是
    以確認處分為無效為前提的駕駛執照之返還，自屬不合法而
    無審酌之必要，均應予以駁回。本件事證已臻明確，兩造其
    餘攻擊防禦方法均與本件判決結果不生影響，故不逐一論述
    ，併此敘明。
四、據上論結，本件原告之訴為不合法，爰依行政訴訟法第107
    條第1 項第10款、第104 條、民事訴訟法第95條、第78 條
    裁定如主文。
中　　華　　民　　國　　100　 年　　10　　月　　24　　日
　　　　　　　臺北高等行政法院第七庭
                              審判長法  官　黃秋鴻
                                    法  官　林惠瑜
                                    法  官　陳心弘
上為正本係照原本作成。
如不服本裁定，應於送達後10日內向本院提出抗告狀（須按他造
人數附繕本）。
中　　華　　民　　國　　100　 年　　10　　月　　24　　日
            　　 　　      　　　 　書記官  鄭聚恩